【裁判字號】    92,交抗,340
【裁判日期】    920522
【裁判案由】    聲明異議
【裁判全文】
臺灣高等法院臺中分院刑事裁定                  九十二年度交抗字第三四號
    抗 告 人即
    受 處分 人  甲○○
右抗告人因聲明異議案件，不服臺灣台中地方法院中華民國九十二年三月二十一日所
為裁定（九十二年度交聲字第一七一號）提起抗告，本院裁定如左:
    主      文
抗告駁回。
    理      由
一、抗告意旨略以：抗告人於九十一年八月十五日晚上約十一時許與同學鄭宗憲在自
    宅雖有喝酒，但僅是一小瓶鋁罐裝海尼根啤酒，其間也喝了不少茶水、吃了花生
    、水果等物，也曾喝感冒藥，且抗告人長期服用心律不整，顛症之藥物，醫囑
    飲酒禁忌，因此抗告人不可能酒醉，不可能有酒味，更不可能酒醉駕車，警察之
    酒測值並未告知或提示給抗告人查看，顯係偽造，既不客觀也不公正，既指抗告
    人酒醉何以不將機車或駕照查扣或將抗告人留置，當時警員還問抗告人機車多少
    錢，是否懷疑機車有問題為攔查重點，嗣乃以莫須有的酒醉舉發抗告人，縱抗告
    人有違規，是否該受如此重罰等語。
二、本件原裁定以按汽車駕駛人酒精濃度超過規定標準，處新台幣一萬五千元以上六
    萬元以下罰鍰，並當場禁止其駕駛及吊扣其駕駛執照一年，道路交通管理處罰條
    例第三十五條第一項第一款訂有明文。又行為人有本條例之情形者，應填製舉發
    違反道路交通管理事件通知單（以下簡稱通知單），並於被通知人欄予以勾記，
    其通知聯依下列規定辦理：當場舉發者，應填記駕駛人或行為人姓名、姓別、出
    生年月日、地址、身分證統一號碼及車主姓名、地址、車牌號碼、車輛種類，被
    查獲之駕駛人或行為人為受處分人時，應將該通知單填記後交付該行為人簽名或
    蓋章收受之；拒絕簽章者，並記明其事由，視為已收受，違反道路交通管理事件
    統一裁罰標準及處理細則第十一條第一項第一款亦定有明文，本件受處分人酒後
    駕駛車牌ＭＳ８－９３８號重機車，於九十一年八月十六日四時十七分於台中市
    ○○街，經警查獲舉發之事實，有台中市○○○○○道路交通管理事件通知單及
    酒測數值單各一份附卷可稽，且經當日舉發之警員黃鴻智到庭結證稱當天發現異
    議人有酒味才對他酒測，酒測時有列印酒測之時間及數值等語，按警察為維持交
    通秩序，依法執行職務，立場應是客觀公正，且與受處分人素不相識，亦無宿怨
    ，當無設詞誣攀之理，是其所為證言，應屬真實可信，受處分人違規事實明確，
    原處分機關援引首揭規定所為之處分，於法並無不合，裁定駁回受處分人之聲明
    異議，核無不當，抗告人右開抗告並無理由，應予駁回。
三、據上論斷，應依道路交通案件處理辦法第二十六條、刑事訴訟法第四百十二條，
    裁定如主文。
中      華      民      國      九十二  年      五      月      二十二  日
                                臺灣高等法院臺中分院刑事第九庭
                                      審判長法  官  陳  筱  珮
                                            法  官  吳  重  政
                                            法  官  康  應  龍
右正本證明與原本無異。
不得再抗告。
                                            書記官  黃  薰  慧
中      華      民      國      九十二  年      五      月      二十三  日
                                                                        Ａ


司法院資訊處製作；財團法人民間司法改革基金會備份。
